【裁判字號】    90,易,628
【裁判日期】    900713
【裁判案由】    妨害自由
【裁判全文】
臺灣臺南地方法院刑事判決                            九十年度易字第六二八號
    公  訴  人  臺灣台南地方法院檢察署檢察官
    被      告  乙  ○
右列被告因妨害自由案件，經檢察官提起公訴（九十年度偵字第二０四三號），本院
判決如左：
    主  文
乙○以強暴妨害人行使權利，處拘役伍拾玖日，如易科罰金，以參佰元折算壹日。
    事  實
一、乙○因與甲○○間有土地糾紛，曾於民國八十八年八月十一日上午八時二十五分
    許，在坐落台南市○○區○○段第一０六六地號之既成道路上，以木條堆置道路
    中間，以阻擋甲○○車輛之出入，甫經本院於八十九年八月二十八日以八十九年
    度易字第九二五號判決拘役四十日（業經臺灣高等法院台南分院於八十九年十二
    月六日判決駁回上訴確定），詎乙○於本院前開判決後，竟另行起意，於八十九
    年九月五日上午八時許，在甲○○位於台南市○○區○○街三段三二一巷五六號
    住宅前之台南市○○區○○段第一０六六地號北角處（如附圖紅線部分所示），
    又以粗重木條多根橫放堆置在道路中間，阻擋甲○○車輛出入其前揭住處，而以
    此強暴方式妨害甲○○行使權利，經甲○○報警前來處理，乙○始夥其子搬離木
    條。
二、案經甲○○訴由台南市警察局第三分局報請臺灣台南地方法院檢察署檢察官偵查
    起訴。
    理  由
一、訊據上訴人即被告乙○矢口否認有何右揭犯行，辯稱：堆置該處之木條雖是伊所
    有，但並非伊堆放的云云，惟查右揭事實，屢據告訴人甲○○指訴綦詳，而被告
    自承該處之木條為其所有，且於檢察官偵訊時復供稱：「警方去處理時，我就已
    將木條搬開，我是因木材濕了，我將木材搬開來曬」等語（見九十年度偵字第二
    ０四三號偵訊卷第十頁反面），參以被告前亦曾在同一地段以相同方法阻止告訴
    人車輛出入等情以觀，顯見該處木材應為被告所堆置無疑，再徵諸卷附現場照片
    六幀，顯示木條堆放處所為一道路無訛，況經本院至現場勘驗並與卷附相片比對
    ，再由雙方當事人指界確認結果，認堆置之木材是位於本原街三段三二一巷五六
    號前出入之右方出入巷道上，木材放置的方向係與該五六號門口出入之方向平行
    出入位置，且木材放置位置阻止該巷道出入等情，，有本院九十年五月十五日刑
    事勘驗筆錄可稽，復有台南市安南地政事務所製作之土地複丈成果圖在卷足憑，
    是木條既已堆放道路大半，顯見車輛已無法通行甚明，而系爭堆放木條所在之台
    南市○○區○○段一０六六地號，該處為台南市政府細部都市○○道路用地，該
    地原為告訴人甲○○與乙○及其他人所共有，嗣後為共有土地分割，纏訟經年確
    定後，將該處合併為現在地號，維持甲○○及乙○等人共有，被告乙○仍拒不拆
    除該地上之建築、堆疊物，而經告訴人提出拆屋還地之訴勝訴，被告乙○應拆除
    地上物，返還土地予告訴人及全體共有人，有最高法院八十五年度臺上字第一０
    四六號判決書影本一份附卷可稽，是被告乙○應無占有該處道路之權利甚明，被
    告上開所辯顯為卸責之詞，不足採信，本件事證已臻明確，被告之犯行堪以認定
    。
二、核被告所為，係犯刑法第三百零四條第一項之強制罪。爰審酌被告犯罪之動機、
    目的、手段、所生危害、所得利益、品行智識程度、犯罪後態度等一切情狀，量
    處如主文所示之刑，並諭知易科罰金之折算標準，以資懲儆。
據上論斷，應依刑事訴訟法第二百九十九條第一項前段，刑法第三百零四條第一項、
第四十一條第一項前段，罰金罰鍰提高標準條例第一條前段、第二條，判決如主文。
本案經檢察官簡光昌到庭執行職務
中      華      民      國      九十      年      七      月    十三    日
                                  臺灣臺南地方法院刑事第二庭
                                          法  官  張  瑛  宗
右正本證明與原本無異。
如不服本判決，應於判決送達後十日內向本院提出上訴狀( 應附繕本 )。
                                          書記官  盧  立  勇
中      華      民      國      九十      年      七      月    十三    日
附錄法條
中華民國刑法第三百零四條第一項
 (強制罪)
以強暴、脅迫使人行無義務之事或妨害人行使權利者，處三年以下有期徒
刑、拘役或三百元以下罰金。


司法院資訊處製作；財團法人民間司法改革基金會備份。
